# 委托贷款收到的利息收入计入投资活动还是经营活动？

提问人：zhangyating 时间：2021-02-21 12:16:45
甲公司为一般资产经营公司，通过银行向乙公司发放委托贷款 1000 万，支出时，在现金流量表中作为“支付的其他与投资活动有关的现金”，收到的利息是计入投资活动还是经营活动，我认为是投资活动，同事认为是经营活动，理由是购买固定资产的现金流是投资活动，如果将该固定资产出租，产生的租金收入是经营活动，该是哪一个呢？

回答人：chenyiwei
这个问题有争议。个人理解，基于该公司为投资性公司，可以将委托贷款的利息收入相关的现金流入作为经营活动。